臺灣臺北地方法院交通事件裁定　　　 100年度交聲字第2379號
原處分機關　臺北市交通事件裁決所
異　議　人
即受處分人　陳林佑
上列異議人即受處分人因違反道路交通管理處罰條例事件，對於
臺北市交通事件裁決所於中華民國100年10月21日所為之處分（
原處分案號：北市裁罰字第裁22-1AH012908號）聲明異議，本院
裁定如下：
    主  文
異議駁回。
    理  由
一、按在設有禁止停車標誌、標線之處所不得停車，道路交通安
    全規則第112條第1項第4 款定有明文。次按道路交通管理處
    罰條例第56條第1項第4款規定，汽車駕駛人在設有禁止停車
    標誌、標線之處所停車者，處新台幣600元以上1,200元以下
    之罰鍰。又依道路交通安全規則第2條第1項第1 款規定，汽
    車係指在道路上不依軌道或電力架線而以原動機行駛之車輛
    （包括機器腳踏車），故機車駕駛人在設有禁止停車標誌、
    標線之處所停車者，亦應依上開規定處罰。
二、本件異議人即受處分人陳林佑所有車號BGX-298 號重型機車
    於民國100年8月23日上午9 時50分許，在臺北市○○區○○
    街，因在禁止停車處違規停車，經臺北市停車管理工程處交
    通助理員依法拍照採證並掣單舉發「在設有禁止停車標誌之
    處所停車」之違規，異議人不服提出申訴，經原處分機關即
    臺北市交通事件裁決所函請原舉發機關調查結果，仍認受處
    分人有前揭違規行為，依道路交通管理處罰條例第56條第1
    項第4款規定，裁處罰鍰新台幣（下同）600元，異議人收受
    該裁決書，並於法定期間內聲明異議。
三、異議意旨略以：異議人於當日到萬華運動中心運動，之後看
    到其所有之前揭機車被夾了1 張逕行舉發紅單，但此處沒有
    看到禁停機車之標誌，旁邊也停了一整排的車子，後來找了
    很久才發現禁行機車的牌子是被路燈擋住了，難以看見，況
    且對面旁邊的西寧市場走廊是可以停車，讓其難以知道該處
    是禁停機車的，爰提起本件異議云云。
四、經查，異議人所有上開機車有於100年8月23日上午9 時50分
    許，停放在臺北市○○區○○街一節，此為異議人所不爭執
    ，且異議人停車之路段，確設有禁止停車標誌牌示，該標誌
    清楚顯示紅圈黑色「停」字之禁止停車圖示，並註記「騎樓
    ‧人行道」字樣，足供用路人遵循辨識等情，有現場採證照
    片3 紙附卷可憑。而異議人停放上開車輛之位置係屬供行人
    通行之人行道範圍等情，有臺北市停車管理工程處100年9月
    29日北市停管字第10034426800 號函在卷可按，是異議人確
    時有於上開時、地，將其所有前開機車停放於設有禁止停車
    標誌處所之違規情事甚明。況且臺北市近年來大力推行機車
    退出騎樓、人行道之停放管制，路權回歸行人專用，並於道
    路沿線設有禁止停車標誌牌，騎樓、人行道均禁止停放車輛
    ，此政策措施宣導已久，一般用路人均應知曉，是異議人所
    辯禁止停車標誌位置被路燈擋住無法看見云云，尚難憑採。
    又道路標誌、標線、號誌之規劃設置及管理，係屬交通主管
    機關之權責，主管機關依「道路交通標誌標線號誌設置規則
    」統一規劃設置，除有顯然不當而無法期待人民遵守之情形
    外，相關用路人均應加以遵守，始能發揮道路交通管理之功
    能。民眾對於行政機關具體行政措施如有意見，自應循正當
    管道向行政機關反應，尚不得以民眾主觀認定是項行政措施
    不合理，作為免責事由。異議人上開所辯，洵不足採。本件
    事證明確，異議人之違規行為堪以認定，應依法處罰。
五、綜上所述，異議人於前揭時、地，在設有禁止停車標誌之處
    所停車之違規行為明確，原處分機關依道路交通管理處罰條
    例第56條第1項第4款及違反道路交通管理事件統一裁罰基準
    表之規定，裁處異議人罰鍰600 元，核無違誤，本件異議為
    無理由，自應將其異議駁回。
六、據上論斷，依道路交通事件處理辦法第18條規定，裁定如主
    文。
中    華    民    國   100    年    11    月    3     日
                  刑事第十四庭  法  官  彭慶文
上正本證明與原本無異。
如不服本裁定，應於裁定送達後5日內向本院提出抗告狀。
                                書記官  許婉如
中    華    民    國   100    年    11    月    3     日